【裁判字號】    95,抗,320
【裁判日期】    951019
【裁判案由】    聲請發還扣押物
【裁判全文】
臺灣高等法院高雄分院刑事裁定           95年度抗字第320號
抗  告  人
即  被  告  甲○○
                    1號
選任辯護人  林敏澤律師
            陳慧敏律師
上列抗告人因聲請發還扣押物案件，不服臺灣高雄地方法院中華
民國95年8 月31日裁定（95年度聲字第3363號），提起抗告，本
院裁定如下：
    主  文
抗告駁回。
    理  由
一、原審以：(一)本件聲請意旨略以：扣案之手機1 支、空白支票
    簿2 本、現金新台幣（下同）45萬元、客票40餘張、電話簿
    1 本未列入臺灣高雄地方法院檢察署檢察官起訴書之證據內
    容中，應非證據或得沒收之物，並無扣押之必要；此外，扣
    案之戶名「林雅玲」銀行存簿1 本，雖係被害人指稱金錢存
    入之帳戶，惟影印留存即可為證據，並無扣留正本之必要，
    為此均聲請發還上開扣押物等云云。(二)按「可為證據或得沒
    收之物，得扣押之」，刑事訴訟法第133 條第1 項著有明文
    。(三)經查：本件被告等3 人涉嫌擄人勒贖等案件，刻由本院
    合議庭審理中（95年度重訴字第80號案件），上開扣案之手
    機1 支、空白支票簿2 本、現金新台幣（下同）45萬元、客
    票40餘張、電話簿1 本，皆與犯罪聯繫之通聯紀錄或勒贖之
    金錢流向等犯罪事實相關涉，可得為本件犯罪事實之證據，
    且有繼續扣押供本院合議庭調查審認之必要；至於上開扣案
    之戶名「林雅玲」銀行存簿1 本，為被告供犯罪所用之物，
    並經檢察官引為證據，而正本與影本之間，亦有形式上與實
    質上是否真實之可能爭議，自有繼續扣押正本供調查審理之
    必要等情，認本件聲請難認正當，因而駁回發還扣押物之聲
    請。
二、經查：原審認為本件扣押之物係可為證據或得沒收之物，駁
    回抗告人之聲請，並無不合。抗告意旨雖以依起訴書所載之
    犯罪事實，認為扣押之現金、空白支票本、客票等物，與本
    件案情並無關聯，不能為本案之證據或得沒收之物；扣案之
    手機及電話簿並非起訴書所載之犯罪證據，且有其他資料可
    供本件調查證據之用，自無繼續扣押之必要；林雅玲之銀行
    存簿，亦可以影印作為證據，並無留存正本之必要云云，指
    摘原裁定不當。但查法院審理檢察官起訴之案件，除依刑事
    訴訟法第266 條規定「起訴之效力，不及於檢察官所指被告
    以外之人」，第268 條規定「法院不得就未經起訴之犯罪審
    判」，受起訴事實之拘束外，依刑事訴訟法第267 條規定：
    「檢察官就犯罪事實一部起訴者，其效力及於全部。」，可
    知法院仍應就檢察官起訴事實之全部及其效力所及之範圍一
    併審酌，不受檢察官起訴事實之拘束。而審理事實之法院審
    理案件雖係根據起訴書所載，但仍得以起訴內容為基礎，調
    查證據並重新認定事實，不受起訴書之限制，此為當然之法
    理。是依上開說明，本件扣押物不因起訴書內容未記載，即
    認與本件案情並無關聯；亦不因非起訴書所載之犯罪證據，
    以及有其他資料可供本件調查證據之用，即認無繼續扣押之
    必要；又不因扣案之證據可以影印，即認無留存正本之必要
    ；本件抗告，並無理由，應予駁回。
據上論結，應依刑事訴訟法第412 條，裁定如主文。
中    華    民    國    95    年    10    月    19    日
            刑事第五庭  審判長法  官  曾永宗
                              法  官  陳  箐
                              法  官  任森銓
以上正本證明與原本無異。
不得再抗告。
中    華    民    國    95    年    10    月    19    日
                              書記官  蘇恒仁


司法院資訊處製作；財團法人民間司法改革基金會備份。
